【裁判字號】    99,抗,1127
【裁判日期】    990930
【裁判案由】    撤銷假處分
【裁判全文】
臺灣高等法院民事裁定                  99年度抗字第1127號
    抗  告  人  蔡妤甄
上列抗告人因與相對人臺灣中小企業銀行股份有限公司間撤銷假
處分事件，對於中華民國99年6月28日臺灣臺北地方法院99年度
全聲字第25號裁定，提起抗告，本院裁定如下：
    主  文
抗告駁回。
抗告費用由抗告人負擔。
    理  由
一、抗告意旨略以：相對人前向原法院聲請對抗告人所有台北市
    ○○區○○段一小段122地號土地（持分1000分之21）及其
    上門牌號碼台北市○○區○○街3巷1號4樓之3建物（下稱系
    爭房地）為假處分，經原法院以99年度裁全字第622號裁定
    （下稱系爭假處分裁定）准許在案，嗣經原法院依抗告人之
    聲請以99年度審全聲字第21號裁定命相對人限期起訴。雖相
    對人已於期限內對抗告人起訴，惟相對人係主張依民法第
    244條規定撤銷抗告人與第三人梁聖偉間就系爭房地之買賣
    契約及就系爭房地所有權移轉之移轉行為，核其性質為形成
    之訴，並非提起金錢請求以外之給付訴訟，是相對人並未依
    原法院裁定依法起訴。原法院駁回抗告人撤銷系爭假處分裁
    定之聲請，即有未合，爰提起抗告請求廢棄原裁定等語。
二、按本案尚未繫屬者，命假扣押之法院應依債務人聲請，命債
    權人於一定期間內起訴；債權人不於前項期間內起訴者，債
    務人得聲請命假扣押之法院撤銷假扣押裁定，上開規定於假
    處分準用之，民事訴訟法第529條第1項、第4項、第533條定
    有明文。次按民事訴訟法第532條保全強制執行之假處分，
    其所保全之強制執行係保全金錢請求以外請求之強制執行，
    故債權人所提起之本案訴訟，以金錢請求以外請求之給付之
    訴為限（最高法院95年度台抗字第63號裁定參照）。
三、經查本件相對人前向原法院聲請對抗告人所有系爭房地為假
    處分，經原法院以99年度裁全字第622號裁定准許在案。嗣
    經原法院依抗告人之聲請，以99年度審全聲字第21號裁定，
    命相對人於裁定送達後7日內，就所欲保全執行之請求向管
    轄法院起訴，相對人即對抗告人提起撤銷抗告人與第三人梁
    聖偉間買賣暨塗銷所有權登記之訴，有上開裁定、開庭通知
    書、民事起訴狀影本在卷可稽（見原法院卷第3至18頁）。
    而相對人所提起上開訴訟，其訴訟標的為民法第244條規定
    撤銷之訴，至於其訴之性質，就其撤銷抗告人與第三人梁聖
    偉間之行為部分而言，具有形成之訴性質；就其請求抗告人
    塗銷所有權移轉登記部分而言，則屬於給付之訴性質（參見
    孫森焱教授著，民法債編總論，下冊，第652頁，98年2月修
    訂版）。則依上說明，相對人既已遵期兼對抗告人提起本案
    給付訴訟，抗告人聲請撤銷上開原法院99年度裁全字第622
    號假處分裁定，即屬無據，不應准許。原裁定駁回抗告人之
    聲請，並無不當。抗告意旨指摘原裁定不當，聲明廢棄，為
    無理由，不應准許。
四、據上論結，本件抗告為無理由，爰裁定如主文。
中    華    民    國    99    年    9    月    30     日
                    民事第六庭
                        審判長法  官 鄭三源
                              法  官 呂太郎
                              法  官 邱  琦
正本係照原本作成。
本裁定除以適用法規顯有錯誤為理由外，不得再抗告。如提起再
抗告，應於收受後10日內委任律師為代理人向本院提出再抗告狀
。並繳納再抗告費新台幣１千元。
中    華    民    國    99    年    10    月    1     日
                              書記官 廖艷莉

司法院資訊處製作；財團法人民間司法改革基金會備份。
